【裁判字號】    99,家聲,141
【裁判日期】    990730
【裁判案由】    同意處分財產
【裁判全文】
臺灣嘉義地方法院民事裁定             99年度家聲字第141號
聲  請  人  行政院國軍退除役官兵輔導委員會嘉義服務處
            （即被繼承人甲○之遺產管理人）
法定代理人  乙○○
上列聲請人聲請准予變賣被繼承人甲○之遺產事件，本院裁定如
下：
    主      文
被繼承人甲○（男，民國○○年○月○○日生，身分證統一編號
：Ｚ000000000號，於民國七十六年七月二十六日死亡
）所遺坐落嘉義縣竹崎鄉○○段二二六地號土地、建地目、面積
五八‧四五平方公尺、權利範圍全部，暨坐落前述地號土地上之
同段九五建號建物（門牌號碼：嘉義縣竹崎鄉灣橋村二十三鄰灣
橋一二八巷一弄十九號）之鋼筋混凝土加強磚造房屋、總面積一
０二‧一一平方公尺、權利範圍全部，准予變賣。
聲請程序費用由被繼承人甲○之遺產負擔。
    理      由
一、按大陸地區人民繼承臺灣地區人民之遺產，應於繼承開始起
    三年內以書面向被繼承人住所地之法院為繼承之表示；逾期
    視為拋棄其繼承權；大陸地區人民繼承本條例施行前已由主
    管機關處理，且在臺灣地區無繼承人之現役軍人或退除役官
    兵遺產者，前項繼承表示之期間為四年；繼承在本條例施行
    前開始者，前2 項期間自本條例施行之日起算；次按本條例
    中華民國85年9 月18日修正生效前，大陸地區人民未於第66
    條所定期限內完成繼承之第1 項及第2 項遺產，由主管機關
    逕行捐助設置財團法人榮民榮眷基金會，不受第67條第1 項
    歸屬國庫規定之限制，臺灣地區與大陸地區人民關係條例第
    66條及第68條第4 項分別定有明文。次按亡故退除役官兵遺
    產，除設籍於行政院國軍退除役官兵輔導委員會（以下簡稱
    輔導會）所屬安養機構者，由該安養機構為遺產管理人外；
    餘由設籍地輔導會所屬之退除役官兵服務機構為遺產管理人
    ；遺產管理人為清償債權、交付遺贈物或移交遺產給大陸地
    區繼承人，有變賣遺產之必要者，應聲請法院許可後辦理，
    退除役官兵死亡無人繼承遺產管理辦法第4 條、第8 條之1
    第1 項亦有明文規定。
二、聲請意旨略以：聲請人經鈞院以77年度家管字第7 號指定為
    被繼承人甲○之遺產管理人，前聲請鈞院以77年度家催字第
    14號民事裁定准予公示催告，該被繼承人大陸地區以外之繼
    承人、債權人及受遺贈人，於公示催告最後登載新聞紙之日
    起1 年2 月內，承認繼承、報明債權及願受遺贈與否之聲明
    ，上述公告期限已經屆滿。被繼承人甲○為單身亡故榮民，
    在台灣並無法定繼承人，其所遺留之財產依規定應捐贈榮民
    榮眷基金會，為交付被繼承人甲○依法捐贈榮民榮眷基金會
    之不動產，及接受榮民榮眷基金會96年9 月12日（96）榮基
    字第0423號書函之委託標售，爰依臺灣地區與大陸地區人民
    關係條例第68條規定，聲請准予變賣被繼承人甲○所遺上開
    不動產，俾依規定交付遺贈等語。
三、經查，聲請人主張之前揭事實，業據提出除戶戶籍謄本、本
    院77年度家催字第14號民事裁定書、77年度家管字第7 號民
    事裁定書、財團法人榮民榮眷基金會書函、土地登記第一類
    謄本、建物登記第一類謄本、嘉義榮民服務處榮民基本資料
    、遺產收支查詢作業明細表各1 份（以上均為影本）等件為
    證，應堪信為真實。從而，聲請人依前揭規定，聲請准予變
    賣被繼承人甲○所遺上開不動產，為有理由，應予准許。
四、爰依非訟事件法第21條第1項前段、第157條之規定，裁定如
    主文。
中    華    民    國    99    年    7     月    30    日
                  家事法庭      法  官  李文輝
以上正本係照原本作成。
如對本裁定抗告，須於裁定送達後10日之不變期間內，向本院提
出抗告狀，並繳納抗告費新臺幣1,000元。
中    華    民    國    99    年    7     月    30    日
                                書記官  許家瑜

司法院資訊處製作；財團法人民間司法改革基金會備份。
